臺灣新竹地方法院交通事件裁定　　　　 96年度交聲字第241號
移送機關即
原處分機關　交通部公路總局新竹區監理所新竹市監理站
異　議　人
即受處分人　甲○○
上列異議人因違反道路交通管理處罰條例案件，對於交通部公路
總局新竹區監理所新竹市監理站民國96年7月31日竹監新四字第
裁51—E00000000號裁決處分，聲明異議，本院裁定如下：
    主  文
異議駁回。
    理  由
一、按汽車駕駛人，駕駛汽車經測試檢定有下列情形之者，處新
    臺幣（下同）15,000元以上60,000元以下罰鍰，並當場移置
    保管該汽車及吊扣其駕駛執照1年：一、酒精濃度超過規定
    標準者，道路交通管理處罰條例第35條第1項第1款定有明文
    。又交通法庭認為聲明異議無理由者，應以裁定駁回之，道
    路交通案件處理辦法第19條亦定有明文。
二、原處分意旨略以：異議人即受處分人甲○○於民國96年7月3
    1日凌晨3時15分許，酒後駕駛車牌號碼7U-3391號自小客車
    ，行經新竹市○○路、中山路口，為經民眾檢舉獲報之新竹
    市警察局第一分局西門派出所警員陳敬楷到場處理，並將異
    議人帶回派出所施以酒精濃度測試，測得其呼氣每公升達0.
    44毫克，酒精濃度已超過規定標準之情形下，遂由新竹市警
    察局第一分局西門派出所警員乙○○以異議人違反道路交通
    管理處罰條例第35條第1項第1款規定，填掣竹市警交字第E0
    0000000號舉發違反道路交通管理事件通知單舉發，原處分
    機關認製單舉發並無不當，乃於同日依道路交通管理處罰條
    例第35條第1項第1款規定裁處異議人罰鍰34,500元，吊扣駕
    駛執照12個月，並施以道路交通安全講習。
三、異議人聲明異議意旨固不否認有飲用酒類後，發動引擎乘坐
    在車牌號碼7U-3391號自小客車內，惟辯稱：伊係於當日凌
    晨1時許，由其友人林月妹陪同至新竹市○○路163號安泰商
    業銀行正門口停放車牌號碼7U-3391號自小客車處，因天氣
    炎熱故將引擎發動坐在車內吹冷氣，在車上以電話聯絡男友
    前來護送伊回家，而因故發生爭執，警員即到場舉發，並要
    求伊下車，伊並未將前揭車輛駛離原停放在新竹市○○路16
    3號安泰商業銀行正門口前之路旁停車格，何以僅因引擎發
    動而認定伊有道路交通管理處罰條例第35條規定之違規行為
    ，況舉發通知單上載之違規地點與伊停車位置為反方向，警
    員逕以民眾檢舉開單舉發，顯為臆測，爰依法聲明異議。
四、經查：
（一）證人即填單舉發本件交通違規事件之新竹市警察局第一分
      局西門派出所警員乙○○於本院調查時具結證述：「當時
      我在服備勤勤務，當時我們在辦酒駕、公共危險，有民眾
      舉報有人將車子停在馬路中間，好像有喝酒的情形，我們
      就請警員陳敬楷去瞭解情形，發現異議人有酒醉、將車子
      停在路中間的情形，我們在現場也有拍照，我們就請異議
      人到派出所。當時是民眾跑過來要我們處理，所以沒有報
      案紀錄。」、「（你們是何時接到民眾的舉發？）約是凌
      晨兩點五十分左右，我們大約兩、三分鐘就到現場。」等
      語（見本院卷第14頁），證人即至現場處理之新竹市警察
      局第一分局西門派出所警員陳敬楷亦證述：當日凌晨2時
      至4時服值班勤務，約在凌晨2時30分許，有1位男性民眾
      跑到派出所通報在新竹市○○路西大路口往市政府方向，
      有1輛自小客車駕駛停在路中央睡覺，都不會動，接到通
      報後，本來要請該時段之備勤人員處理，但是他在受理案
      件，所以伊就開巡邏車過去，於接獲報案後約2分鐘即到
      舉發現場，並立即拍照，當時看到的情況是該部自小客車
      在等紅燈，有發動引擎，伊敲玻璃，請駕駛人靠路旁停車
      ，異議人搖下車窗，有聞到很濃厚的酒味，就請異議人將
      車停好，跟伊回去派出所等情綦詳（見本院卷第16頁），
      並有酒精濃度測試單、新竹市警察局第一分局西門派出所
      警員張振鴻所出具之偵查報告、23人勤務分配表各1紙及
      舉發現場照片3幀等在卷為憑（見本院卷第24、26、40、4
      1頁），是異議人確有於前揭時、地，服用酒類後駕駛前
      揭車輛一節，堪可認定。又證人乙○○、陳敬楷，與異議
      人素不相識，亦無任何恩怨情仇一節，業經證人確認屬實
      ，證人等與異議人毫無怨懟，自無自陷於偽證罪之追訴而
      構詞誣賴異議人之理，且於本件卷存證據資料內並無任何
      積極證據足以證明證人等所為上開證述係屬虛偽，亦無有
      足以令人顯信其供述為不可採之品性證據或前科證據存在
      ，其等關於經民眾舉發查獲異議人酒後駕車之證詞，應堪
      採信。況交通警員掣單舉發違反道路交通管理處罰條例所
      列之違規事實，本質上為行政處分，係公務員基於職務上
      之公權力，依法就特定之具體事件所為具有公法上效果之
      單方行政行為，基於公務員為公法上行為具有公信力之原
      則，該行政處分當可被推定為真正，其據以依法處分之事
      實認定亦為真正無誤，本此公信原則，乃立法者賦予行政
      機關制定違反道路交通事件統一裁罰基準及處理細則，使
      勤務警員得當機處分以達其維護交通秩序、安全之行政目
      的。反之，若謂公務員一切行政行為均需預留證據以證其
      實，則國家行政勢必窒礙難行，據此，刑事訴訟法就犯罪
      證據有關之規定中與屬行政秩序罰之交通違規裁罰本質不
      合之部分，自不在準用之列，從而，異議人既未就執勤警
      員之舉發有誤提出相關證據以供調查，本院經查亦無任何
      證據足資證明警員有捏造事實違法取締之情事，則執勤警
      員本其維護交通秩序、安全職責所為之舉發，自應受到合
      法、正確之推定。
（二）又異議人於本院調查時自承警員至現場帶同其返回派出所
      的時間不到10分鐘，而伊到了派出所的時候馬上就以其所
      使用之門號0000000000號行動電話撥打門號0000000000之
      行動電話予其友人「鵝媽媽」，伊朋友「鵝媽媽」就直接
      過來派出所等語，與異議人檢呈之已出帳通話明細清單互
      核以觀（見本院卷第22頁），異議人確有於96年7月31日
      凌晨3時4分6秒、3時5分49秒，與其所稱之友人「鵝媽媽
      」通話，益徵證人所填掣舉發異議人之違規時間核屬有據
      ，應堪採信。
（三）至異議人雖辯稱當時僅係在車上吹冷氣，並未將前揭車輛
      駛離停車位云云。查證人即異議人之友人林月妹於本院調
      查時具結證述：96年7月30日晚上11點多，有與異議人一
      起喝酒，異議人與其男友吵架，伊陪異議人下樓至停車位
      置，因為當時天氣很熱，就坐在車子開冷氣，後來伊就上
      樓了，再下樓時接近31日凌晨1點，就沒有看到異議人，2
      、3點的時候伊在5樓樓上睡覺，當時異議人沒有和伊聯絡
      等語（見本院卷第17、18頁），是本件民眾檢舉之時間迄
      警員對異議人施以酒精濃度測試之時間為96年7月31日凌
      晨2、3時許，已如前述，證人林月妹既未於裁決書所載之
      違規時間陪同異議人，其所為之證言，仍無從作為對異議
      人有利之認定。
（四）又異議人固有於96年7月31日凌晨0時8分55秒、0時37分42
      秒，與其男友所使用之門號0000000000號行動電話通話，
      此有已出帳通話明細清單1份卷可查，惟本件違規之時間
      為96年7月31日凌晨3時15分許，已如前述，縱異議人有於
      同日凌晨0時許將上開自小客車停放在其所述之路邊停車
      格內發動引擎吹冷氣並與其男友通話，仍無解於其有上開
      違反道路交通管理處罰條例之違規行為，異議人確有違反
      道路交通管理處罰條例第35條第1項第1款之規定，至屬明
      確。
五、綜核上情，原處分機關依前揭條文之規定，裁處異議人罰鍰
    34,500元，吊扣駕駛執照12個月，並施以道路安全講習，實
    屬有據，本件異議人之異議為無理由，應予駁回。
六、據上論斷，應依道路交通案件處理辦法第19條，裁定如主文
    。
中　　華　　民　　國　　96　　年　　12　　月　　31　　日
　　　　　　　　　交通法庭    法　官　蔡欣怡
以上正本證明與原本無異。
如不服本裁定應於送達後5日內向本院提出抗告狀
中　　華　　民　　國　　96　　年　　12　　月　　31　　日
                              書記官  劉怡芳
